臺灣高等法院刑事判決
109年度上訴字第2932號
上  訴  人  
即  被  告  陳健挺



選任辯護人  葉志飛律師
            楊時綱律師
上  訴  人  
即  被  告  許傳偉



上列上訴人即被告因偽造文書等案件，不服臺灣新北地方法院10
9年度審訴字第217號，中華民國109年2月27日、109年3月30日第
一審判決（起訴案號：臺灣新北地方檢察署108年度偵字第8975
、11067），提起上訴，本院判決如下：
    主  文
原判決就陳健挺所犯如其附表編號7至10主文欄所示之罪刑暨定
應執行刑部分均撤銷。
陳健挺犯如附表甲編號7至10主文欄所示之罪，各處如附表甲編
號7至10主文欄所示之刑及沒收。
其他上訴駁回。
陳健挺之上開撤銷改判及上訴駁回部分所處之刑，應執行有期徒
刑壹年拾壹月。
    犯罪事實
一、陳健挺為新北市政府警察局土城分局金城派出所（下稱金城
    派出所）員警，為公務員，負責轄內毒品查緝業務，其為求
    查緝毒品之工作績效，竟於民國107年12月間起，尋找轄內
    毒品管制人口許傳偉、因羈押釋放後按時至金城派出所報到
    之劉昇擔任假檢舉人，告知若渠等擔任檢舉人，如查獲大
    量毒品，依法檢舉人可獲得獎金，並要求許傳偉、劉昇以
    手機拍下陳健挺所杜撰之偵查報告，若日後檢察官或法官以
    電話詢問時，則依照偵查報告內容回答，許傳偉、劉昇雖
    知陳健挺要求渠等擔任假檢舉人，竟仍表示同意，陳健挺遂
    分別與許傳偉、劉昇基於行使公務員登載不實文書、偽造
    他人刑事證據之犯意聯絡，陳健挺假借職務上之權力、機會
    ，由陳健挺選定轄區毒品人口作為聲請搜索之對象，分別製
    作如附表一編號1至6、10所示之不實之文書及證據，即分別
    由許傳偉擔任嫌疑人張克群（附表一編號1）、嫌疑人李祐
    臣（附表一編號2）；劉昇（業經原審判決確定）擔任嫌疑
    人陳清標（附表一編號5、6 。起訴書誤載為編號3、4，應
    予更正）、嫌疑人章庭偉（附表一編號3、4。起訴書誤載為
    編號5、6，應予更正）、嫌疑人林子淯（附表一編號10）涉
    嫌施用毒品案件之檢舉名義人之偵查報告、調查筆錄、指認
    犯罪嫌疑人紀錄表及受搜索人住處現場圖、陳健挺自行製作
    之現場查訪表等文書，並使用陳健挺先前就其所查緝毒品案
    件之聲請搜索票案件相關蒐證照片之檔案，偽造為許傳偉或
    劉昇側錄上開嫌疑人施用毒品之證據後，通知許傳偉至金
    城派出所，在調查筆錄及指認紀錄表上簽名，或由許傳偉、
    劉昇授權陳健挺代其簽名，表示許傳偉或劉昇具名檢舉上
    開嫌疑人施用毒品，由陳健挺登載該等不實事項在其職務上
    所掌之新北市政府警察局土城分局搜索票聲請書（稿），並
    製成不實內容之聲請卷宗，持向不知情之新北市政府警察局
    土城分局承辦員警行使，由承辦員警製作搜索票聲請書後，
    於附表一編號1至6、10所示時間，持搜索票聲請書及相關不
    實卷宗，至臺灣新北地方檢察署（下稱新北地檢署）向不知
    情之值日檢察官行使以聲請搜索票，如值日檢察官審核通過
    後，再向不知情之臺灣新北地方法院（下稱新北地院）值日
    法官聲請核發搜索票，足生損害於司法文書之正確及公正性
    。
二、陳健挺另基於行使公務員登載不實文書；公務員假借職務上
    之權力、機會偽造他人刑事證據；偽造署押；行使為造私文
    書之犯意，分別冒用許傳偉之名義擔任嫌疑人林忠平（附表
    一編號7）涉嫌施用毒品案件之檢舉名義人，在具有私文書
    性質之「指認犯罪嫌疑人紀錄表」指認人欄位偽造「許傳偉
    」簽名及指印各1枚，及在調查筆錄偽造「許傳偉」簽名1枚
    、指印3枚；另冒用章庭偉之名義擔任嫌疑人章寄湘（附表
    一編號9）涉嫌施用毒品案件之檢舉名義人，在具有私文書
    性質之「指認犯罪嫌疑人紀錄表」指認人欄位偽造「章庭偉
    」簽名及指印各1枚，及在調查筆錄接續偽造「章庭偉」簽
    名及指印各2枚，復在新北市政府警察局土城分局查訪表之
    「受查訪人」欄偽造「趙鈺龍」簽名1枚後，再以前開手法
    製作不實如附表一編號7、9之不實文書、證據，及登載不實
    事項在其職務上所掌之新北市政府警察局土城分局搜索票聲
    請書（稿），並製成不實內容之聲請卷宗，持向不知情之新
    北市政府警察局土城分局承辦員警行使，由承辦員警製作搜
    索票聲請書後，於附表一編號7、9所示時間，持搜索票聲請
    書及相關不實卷宗，至新北地檢署向值日之檢察官行使以聲
    請搜索票，致使新北地檢署不知情之值日檢察官審核通過，
    而向不知情之新北地院值日法官聲請核發搜索票，足生損害
    於許傳偉或章庭偉，及司法文書之正確、公正性。
三、陳健挺思及多次聲請搜索票均遭駁回，自忖若改以他人名義
    申請，或可瞞騙檢察官及法官，遂另基於公務員假借職務上
    之權力、機會偽造他人刑事證據；偽造署押；盜用印章；行
    使偽造私文書；行使偽造公文書之犯意，冒用金城派出所同
    事黃文龍之名義為承辦人，盜蓋「警員黃文龍」之職章，再
    冒用章庭偉之名義擔任嫌疑人章寄湘（附表一編號8）涉嫌
    施用毒品案件之檢舉名義人，在具有私文書性質之「指認犯
    罪嫌疑人紀錄表」指認人欄位「章庭偉」簽名及指印各1枚
    ，另在調查筆錄接續偽造「章庭偉」簽名及指印各1枚，再
    偽以黃文龍之名義，製作不實之偵查報告、調查筆錄、新北
    市政府警察局土城分局搜索票聲請書（稿）等公文書，持向
    不知情之新北市政府警察局土城分局承辦員警行使，由承辦
    員警製作搜索票聲請書後，再持搜索票聲請書及相關不實卷
    宗，於附表一編號8所示時間，至新北地檢署向值日之檢察
    官行使以聲請搜索票，致使新北地檢署不知情之值日檢察官
    審核通過，而向不知情之新北地院值日法官聲請核發搜索票
    ，足生損害於黃文龍、章庭偉及司法文書之正確、公正性。
    嗣因法務部調查局新北市調查處接獲檢舉，及新北地院法官
    察覺有異，依職權向新北地檢署告發，而為新北地檢署檢察
    官指揮調查處於108年3月14日上午9時45分許，前往金城派
    出所執行搜索，並扣得陳健挺所有如附表二所示之物，因而
    查獲。
四、案經務部調查局新北市調查處（下稱調查處）報告及新北地
    院告發由新北地檢署檢察官偵查起訴。
    理  由
壹、證據能力部分：
一、按被告以外之人於審判外之言詞或書面陳述，除法律有規定
    者外，不得作為證據。另按被告以外之人於審判外之陳述，
    雖不符合同法第159條之1至第159條之4之規定，然經當事人
    於審判程序同意作為證據，法院審酌該言詞陳述或書面陳述
    作成時之情況，認為適當者，亦得為證據。當事人、代理人
    或辯護人於法院調查證據時，知有第159條第1項不得為證據
    之情形，而未於言詞辯論終結前聲明異議者，視為有前項同
    意，刑事訴訟法第159條第1項、第159條之5分別定有明文。
    該條立法意旨在於傳聞證據未經當事人之反對詰問予以核實
    ，原則上先予排除，惟若當事人已放棄反對詰問權，於審判
    程序中表明同意該等傳聞證據可作為證據；或於言詞辯論終
    結前未聲明異議，基於尊重當事人對傳聞證據之處分權，及
    證據資料愈豐富，愈有助於真實發見之理念，且強化言詞辯
    論主義，使訴訟程序得以順暢進行，上開傳聞證據亦均具有
    證據能力。查本件被告以外之人於審判外之言詞或書面陳述
    屬傳聞證據部分，檢察官、被告及辯護人於本院準備程序、
    審理中並未爭執證據能力，且迄於言詞辯論終結前亦未聲明
    異議，復本院認其作成之情形並無不當情形，經審酌後認為
    適當，均應認於本案有證據能力。
二、另本件認定事實引用之卷內其餘非供述證據部分，與本案均
    有關連性，亦無證據證明係實施刑事訴訟程序之公務員以不
    法方式所取得，依刑事訴訟法第158條之4之反面解釋，當有
    證據能力，復於本院審理時，提示並告以要旨，使檢察官、
    被告及辯護人充分表示意見，自得為證據使用。
貳、實體方面
一、認定犯罪事實所憑證據及認定之理由
  ㈠上訴人即被告陳健挺為公務員，分別於犯罪事實一、二、三
    所載時地，以偽造之檢舉人、偽造之公私文書等證據（詳如
    附表一編號1至10之「不實之文書、證據」欄所示），再以
    登載不實之公文書向新北檢署檢察官、新北地院法官行使而
    聲請搜索票；暨上訴人及被告許傳偉於附表一編號1、2所載
    之聲請案件，配合佯裝為檢舉人、出具內容不實之檢舉文書
    等事實，業據被告陳健挺迭於調查處、警詢、偵訊及原審、
    本院（見新北檢108年度他字第1418號卷《下稱他1418卷》第1
    43至152、221至237頁，新北檢108年度偵字第11067號卷《下
    稱偵11067卷》第15至18頁，新北檢108年度偵字第8975號卷《
    下稱偵8975卷》第25至27、51至52頁，原審卷第72、78頁，
    本院卷第200、271頁）；及被告許傳偉迭於調查處、偵訊及
    原審、本院（見他1418卷第111至116、133至139頁，原審卷
    第110、118、119頁，見本院卷第271頁）均供承不諱，且互
    核就附表一編號1、2之犯行相符，復核與同案被告劉育昇於
    調查處、偵訊供述、證述（見他1418卷第63至70，99至105
    頁）及原審供承（見審原審卷第110、118、119頁）均相符
    。
  ㈡又化名林國昌之檢舉人於調查處指證本案被告陳健挺犯行綦
    詳（見他1418卷第5至8、13至15頁），並有林國昌提出之舉
    發內容（見他1418卷第9頁）、被告陳健挺LINE之照片（見
    他1418卷第11頁）及舉發內容（嫌疑人陳清標案）（見他14
    18卷第17頁）附卷可稽。另據被害人即附表一編號3、4之嫌
    疑人章庭偉於警詢（見他1418卷第45至47頁）、被害人即附
    表一編號5、6之嫌疑人陳清標於警詢中（見1418卷第49至51
    頁）否認施用毒品嫌疑在卷可查。復經證人即員警黃文龍於
    警詢中指述：附表一編號8之聲請案件，遭盜用職章、冒名
    聲請等語（見偵8975卷第17至18頁）；暨被告許傳偉否認附
    表一編號7之「許傳偉」之簽名、指印等語（見偵11067卷第
    7至9頁）、證人章庭偉於偵訊中否認附表一編號8、9檢舉筆
    錄之「章庭偉」簽名、指印等語（見偵8975卷第11至13頁）
    在卷可查。
　㈢此外，有附件一所載之非供述證據可資佐證，另有新北地院1
    08年1月19日告發函（見新北檢108年度警聲搜字第419號卷《
    下稱警聲搜419卷》第27頁）；法務部調查局新北市調查處10
    8年3月15日函及檢附之新北地院108聲搜395號搜索票（受搜
    索人：陳健挺）、調查處搜索扣押筆錄（受執行人：陳健挺
    ）、扣押物品收據、扣押物品目錄表（所有人：陳健挺）（
    見警聲搜419卷第45至57頁）在卷可參。復有附表二所示之
    物扣案可證。是認，被告陳健挺、許傳偉之任意性自白內容
    應與事實相符，堪足採認為真實。
　㈣綜上，本案事證已臻明確，被告陳健挺、許傳偉犯行，均堪
    予認定，自應依法予以論科。
二、論罪
  ㈠按警察人員製作筆錄時，其目的係在記載詢問之過程及內容
    ，製作筆錄之員警，縱令認知受詢人之供述內容與真正之事
    實不符，仍有按其供述予以記錄之義務，因所記載者為受詢
    人之供述，不生登載不實問題，自不能令負公務員登載不實
    罪，固不待言；然苟製作筆錄之員警與受詢人，就與真正事
    實不符之虛構事實，事先勾串，而於製作筆錄時，就該虛構
    之事實假受詢人之供述為之記載，如客觀上已足以生損害於
    公眾或他人之虞者，自非不可論以公務員登載不實罪（最高
    法院99年度台上字第4910號號裁判要旨參照）。次按刑法第
    134條前段規定，屬刑法分則之加重，係就犯罪類型變更之
    個別犯罪行為，予以加重處罰，而成立另一獨立之罪，其法
    定刑應按原犯罪行為該當法條所定法定本刑加重二分之一之
    結果計之（最高法院57年度台上字第3414號判決先例、94年
    度台上字第4721號裁判要旨參照）。至刑法第213條之罪，
    係因身分而成立，與同法第134條但書所謂因公務有關之身
    分已特別規定其刑之情形相當，故犯公務員登載不實之罪時
    ，因有上開但書規定，不得再依同條前段加重其刑（最高法
    院52年度台上字第2437號判決先例要旨參照）。
  ㈡核被告陳健挺所為：
    ⒈就附表一編號1至6、10部分，均犯刑法第134條前段、第16
      9條第2項後段之公務員假借職務上之權力、機會，故意犯
      意圖他人受刑事處分而使用偽造之證據罪及刑法第216條
      、第213條之行使公務員登載不實文書罪。被告陳健挺於
      附表一編號編號1、2、10在不實之查訪表公文書上偽造之
      黃順吉、汪聰明（起訴書誤載為江聰明應予更正）、李惠
      美簽名等偽造證據行為、登載不實事項之低度行為，為使
      用偽造之證據、行使登載不實公文書之高度行為所吸收，
      均不另論罪。
　　⒉就附表一編號7、9部分，均係犯刑法第134條前段、第169 
      條第2項後段之公務員假借職務上之權力、機會，故意犯
      意圖他人受刑事處分而使用偽造之證據罪；刑法第216、2
      13條之行使公務員登載不實文書罪；刑法第216、210條之
      行使偽造私文文書罪。其先後在「指認犯罪嫌疑人紀錄表
      」、調查筆錄上偽造許傳偉、章庭偉簽名及指印之偽造署
      押行為，係基於單一犯意，密接時地所為，獨立性極為薄
      弱，各論以接續犯，又其接續偽造許傳偉、章庭偉署押行
      為，各為其偽造私文書、偽造證據之階段行為，且其偽造
      文書、登載不實公文書之低度行為，為行使偽造私文書、
      使用偽造證據、行使登載不實公文書之高度行為所吸收，
      均不另論罪。
　　⒊就附表一編號8部分：
　　　⑴係犯刑法第134條前段、第169條第2項後段之公務員假借
        職務上之權力、機會，故意犯意圖他人受刑事處分而使
        用偽造之證據罪；刑法第216條、第210條之行使偽造私
        文書罪；刑法第216條、第211條之行使偽造公文書罪。
　    ⑵公訴意旨認被告陳健挺冒用同事黃文龍名義製作搜索票
        聲請書（稿）等公文書犯行，應論以刑法第216條、第2
        13條之行使公務員登載不實文書罪嫌，惟查被告陳健挺
        係冒名製作不實公文書並提出行使之，業已該當於刑法
        第216條、第211條之行使偽造公文書，且因基本事實相
        同，就此部分之犯行依法變更起訴法條及罪名。
　　　⑶被告陳健挺先後在「指認犯罪嫌疑人紀錄表」、調查筆
        錄上偽造章庭偉簽名及指印之偽造署押行為；先後在偵
        查報告、調查筆錄、指認犯罪嫌疑人紀錄表（詢問人、
        紀錄人欄位）盜用黃文龍職章4次，各係基於單一犯意
        ，密接時地所為，獨立性極為薄弱，各論以接續犯，又
        其接續偽造章庭偉署押、接續盜用黃文龍職章行為，
　　　　各為其偽造私文書、偽造公文書、偽造證據之階段行為
        ，其偽造私文書、偽造公文書之低度行為，為行使偽造
        私文書、行使公文書、使用偽造證據之高度行為所吸收
        ，均不另論罪。
　㈢被告許傳偉為附表一編號1、2所載行為，均係犯刑法第169條
    第2項後段之意圖他人受刑事處分而使用偽造之證據罪；刑
    法第216條、第213條之行使公務員登載不實文書罪。　　
　㈣共同正犯
　　被告陳健挺與被告許傳偉間就附表一編號1、2部分，被告陳
    健挺與同案被告劉育昇間就附表一編號3至6、10部分，均具
    有犯意聯絡、行為分擔為共同正犯。雖被告許傳偉不具公務
    員之身分，惟與有公務員身分之被告陳健挺共同實施本案附
    表一編號1、2之犯行，依同法第31條第1項規定，亦為共同
    正犯。
　㈤接續犯
　　被告陳健挺於附表一編號1至10內之數個偽造行為；被告許
    傳偉於附表一編號1、2內之數個偽造犯行，各係出於單一行
    為決意，於各個編號內之密接時、地偽造證據，而侵害同一
    法益，各該舉動之獨立性甚為薄弱，依一般社會通念難以強
    行分開，應視為數個舉動之接續施行，為接續犯，各論以一
    罪。
　㈥想像競合犯
　　⒈被告陳健挺為附表一編號1至10之犯行，在各編號內係以一
      行為而觸犯上開數罪名，皆為想像競合犯，依刑法第55條
      之規定，各從一重之刑法第134條前段、第169條第2項後
      段之公務員假借職務上之權力、機會，故意犯意圖他人受
      刑事處分，而使用偽造之證據罪處斷。
　　⒉被告許傳偉為附表一編號1、2之犯行，在各編號內係以一
      行為而觸犯上開數罪名，為想像競合犯，依刑法第55條之
      規定，從一重之刑法第169條第2項後段之意圖他人受刑事
      處分而使用偽造之證據罪處斷。
　㈦數罪併罰　　　　　　
　　⒈被告陳健挺所犯附表一編號1至10所示之上開10罪，犯意各
      別，行為互殊，且犯罪時間、地點並非密接，應予分論併
      罰。
　　⒉被告許傳偉所犯附表一編號1、2所示之上開2罪，犯意各別
      ，行為互殊，且犯罪時間、地點並非密接，應予分論併罰
      。
　㈧刑之加重事由
　  ⒈被告陳健挺所犯刑法第169條第2項後段之意圖他人受刑事
      處分而使用偽造之證據罪，共10罪，均分別係假借其公務
      員職務上具有製作筆錄、聲請法院核發搜索票及執行搜索
      之權力、機會而故意犯之，均應以刑法第134條前段之規
      定，加重其刑。
　　⒉被告許傳偉前因違反毒品危害防制條例罪，經本院判決有
      期徒刑3月確定，並於106年3月7日易科罰金執行完畢等情
      ，有本院被告前案紀錄表在卷可按，其於受有期徒刑之執
      行完畢後，5年以內故意再犯本案有期徒刑以上之2罪，均
      為累犯，依司法院釋字第775號解釋所示，為避免發生罪
      刑不相當之情形，法院就該個案依該解釋意旨，裁量是否
      加重最低本刑。本院考量被告許傳偉上開構成累犯之犯罪
      紀錄，與本案所犯之罪名、犯罪手法均不相同，亦無關聯
      性，如適用刑法第47條累犯加重其刑之規定，尚與憲法罪
      刑相當原則、比例原則有違，故不依刑法第47條規定加重
      最低本刑，併此說明。
  ㈨刑之減輕事由
　　⒈按對於未發覺之罪自首而受裁判者，得減輕其刑，刑法第6
      2條前段定有明文。查被告陳健挺為附表一編號7犯行後，
      於108年3月4日調查筆錄中坦認：林忠平案也是找人充當
      檢舉人等語（見他1418卷第143至152頁），參以同案被告
      許傳偉於108年4月8日調查筆錄稱：當日始知有林忠平案
      件（見偵11067卷第7至9頁）。是以， 被告陳健挺於行為
      後、具有偵查權之公務員未發覺犯罪前，主動供出附表一
      編號7之犯行，並接受裁判，符合刑法第62條之自首規定
      ，依法減輕其刑。
　　⒉至被告陳健挺為附表一編號1之犯行後，共犯許傳偉已於10
      8年3月14日上午11時12分許在調查處供承：附表一編號1
      之張克群案件（見他1418卷第111至116頁）。又被告陳健
      挺為附表一編號10之犯行後，共犯劉育昇已於108年3月14
      日新上午11時57分在調查處供承：附表一編號10之林子淯
      案件，並提供Line截圖為證（見他1418卷第63至71頁），
      復經調查處持票搜索，扣得附表二編號3之相關書證（見
      警聲搜419卷第45至57頁）。從而，被告陳健挺坦認附表
      一編號1、10之犯行前，具有偵查權之公務員業已發覺其
      犯罪，自不符合自首要件，被告及其辯護人亦不再主張此
      部分符合自首規定（見本院卷第237至239頁），併此說明
      。
　㈩又刑法第59條所規定之酌量減輕其刑，係裁判上之減輕，必
    以犯罪之情狀顯可憫恕，認為科以最低度刑仍嫌過重者，始
    有其適用。如別有法定減輕之事由者，應優先適用法定減輕
    事由減輕其刑後，猶嫌過重時，方得為之（最高法院98年度
    台上字第6342號判決意旨參照）。所謂「犯罪之情狀」，與
    同法第57條規定科刑時應審酌之一切情狀，並非有截然不同
    之領域，於裁判上酌減其刑時，應就犯罪一切情狀（包括第
    57條所列舉之10款事項），予以全盤考量，審酌其犯罪有無
    可憫恕之事由（即有無特殊之原因與環境，在客觀上足以引
    起一般同情，以及宣告法定低度刑，是否猶嫌過重等等），
    以為判斷（最高法院95年度台上字第6157號判決意旨參照）
    。經查，被告許傳偉所為如附表一編號1、2等罪，其配合員
    警共同偽造證據，侵害被搜索人之權益，浪費司法資源，所
    為件數共2件，並非偶發為之，難認有何足以引起一般同情
    之特殊原因、環境與情狀，尚無如宣告法定最低度刑，猶嫌
    過重，而情堪憫恕之情形，自無刑法第59條之適用餘地，且
    其所為犯行，亦無適用刑法第31條第1項後段減輕其刑之理
    由，併予說明。
參、駁回上訴（附表甲編號1至6部分）之理由：
一、原審以被告陳健挺為附表一編號1至6所載犯行；被告許傳偉
    為附表一編號1、2所載犯行，均事證明確，適用刑法第134
    條、第169條第2項後段、第216條、第213條、第31條1項等
    規定，以行為人之責任為基礎，審酌被告陳健挺、許傳偉均
    明知被告陳健挺身為警員，司職協助偵查犯罪之職務，理應
    秉公執法，竟僅因圖查緝績效，由假借職務上之權力、機會
    ，虛捏刑事證據，並濫權行使之，嚴重影響警察之公正形象
    與人民之期待，更無端浪費司法資源甚鉅，而被告許傳偉亦
    配合陳健挺達成查緝績效，2人之犯罪情節難謂輕微，所為
    確有不該；另念被告陳健挺未曾受有期徒刑之宣告，有本院
    被告前案紀錄表在卷可參，素行尚可，且所犯係為圖職務上
    績效，雖急功近利，惟仍非專以加害他人為目的，動機尚非
    惡劣難赦，復於偵、審中坦承犯行，犯罪後態度非差；及被
    告許傳偉在案件僅係配合陳健挺，復於偵、審中均坦承犯行
    ，犯罪後態度非差；兼衡被告陳健挺於案發時為員警、收入
    非差、高職畢業之教育程度，被告許傳偉為國中畢業之教育
    程度，暨2人之生活狀況、素行、犯罪之動機、目的、手段
    、參與程度等一切情狀，就被告陳健挺所犯附表一編號1至6
    之犯行，諭知附表甲編號1至6之「原判決主文欄」所示之罪
    刑及沒收；另就被告許傳偉所犯附表一編號1、2之犯行，諭
    知附表甲編號1、2之「原判決主文欄」所示之罪刑及沒收，
    併定被告許傳偉應執行有期徒刑1年2月。經核其認事、用法
    並無違法或不當，量刑亦稱妥適。
二、被告陳健挺及辯護人提起上訴意旨略以：被告陳健挺犯後態
    度良好，原審量刑過重，尚有子女待扶養，請求從輕量刑，
    並宣告緩刑云云。被告許傳偉上訴略以：應依刑法第31條後
    段、第59條減輕其刑云云。經查：
  ㈠按刑之量定，為求個案裁判之妥當性，法律賦予法院裁量之
    權。量刑輕重，屬為裁判之法院得依職權自由裁量之事項，
    苟其量刑已以行為人之責任為基礎，並斟酌刑法第57條各款
    所列情狀，在法定刑度內，酌量科刑，如無偏執一端，致明
    顯失出失入情形，上級審法院即不得單就量刑部分遽指為不
    當或違法。
　㈡原審於量刑時已詳予審酌刑法第57條各款及前開所列情狀，
    予以綜合考量，又被告許傳偉所犯意圖他人受刑事處分而使
    用偽造之證據罪、行使公務員登載不實文書罪之想像競合犯
    ，法定刑為「有期徒刑1年以上、7年以下」，原判決分別量
    處有期徒刑1年（共2罪），已屬最低法定刑度，且被告許傳
    偉無適用刑法第31條第1項後段、第59條減輕其刑之規定，
    已如前述，原判決定其應執行有期徒刑1年2月，已屬寬容，
    並符合比例原則。另被告陳健挺所犯公務員假借職務上之權
    力、機會，故意犯意圖他人受刑事處分而使用偽造之證據罪
    、行使公務員登載不實文書罪之想像競合犯，法定刑度為「
    有期徒刑1年以上、10年6月以下」，原判決分別量處有期徒
    刑1年6月（共6罪），均屬從低度量刑，可認原判決就此部
    分之刑罰裁量職權行使，既未逾越法律所規定之範圍，亦無
    濫用權限之情形，難遽謂原判決就此部分之量刑有何不當，
    縱與被告2人主觀上之期待有所落差，仍難指其量刑有何不
    當或違法，被告2人、辯護人執前詞提起上訴，均無理由，
    均應予駁回。
肆、撤銷改判（附表甲編號7至10及被告陳健挺定執行刑部分）
    之理由 
一、原審就被告陳健挺所犯附表一編號7至10犯行事證明確，予
    以論罪科刑，固非無見，惟查：⑴被告陳健挺於附表一編號7
    、9所載犯行，冒用許傳偉、章庭偉名義為檢舉人，並在具
    有私文書性質之「指認犯罪嫌疑人紀錄表」指認人欄位偽造
    「許傳偉 」、「章庭偉」署押並行使，原判決漏論刑法第2
    16條、第210條之行使偽造私文書罪，認有違誤。另就附表
    一編號7部分，未依刑法第62條前段之自首規定予以減輕其
    刑，亦有未洽。⑵被告陳健挺於附表一編號8所載犯行，盜用
    黃文龍之職章以冒名為承辦人，及冒用章庭偉名義為檢舉人
    ，並在具有私文書性質之「指認犯罪嫌疑人紀錄表」指認人
    欄位偽造「章庭偉」署押並行使，原判決漏論刑法第216條
    、第210條之行使偽造私文書罪；且被告偽以黃文龍之名義
    ，製造不實之偵查報告、調查筆錄、新北市政府警察局土城
    分局搜索票聲請書（稿）等公文書並行使，係犯行使偽造公
    文書罪，原判決論以刑法第216條、第213條之行使公務員登
    載不實文書罪，法律適用有所違誤。⑶被告陳健挺於附表一
    編號10之查訪表上，偽造「李惠美」之簽名1枚（見偵11067
    卷第383頁），依刑法第219條之規定，應於被告陳健挺所犯
    之罪責項下宣告沒收，原判決漏未宣告沒收之，亦有未洽。
    被告陳健挺及其辯護人以附表一編號7部分符合自首減刑規
    定為由提起上訴，為有理由，至其等以附表一編號8至10量
    刑過重為由提起上訴部分，認無理由，已如前述，然因原判
    決另有前開可議之處，自應由本院將原判決此部分暨定執行
    刑部分，予以撤銷改判。
二、爰以行為人之責任為基礎，審酌被告陳健挺為金城派出所警
    員，為司法警察之一員，查緝犯罪之際，理應嚴守法律之規
    定，其為圖查緝績效，竟假借職務上之權力、機會，虛捏刑
    事證據，並濫權行使之，形同無令狀之搜索，嚴重侵害人權
    及法律界線，且無端浪費司法資源，顯有不該，惟念及其為
    圖績效而急功近利，無加害他人之私人目的，動機尚非惡劣
    難赦，兼衡被告陳健挺之智識程度、家庭經濟狀況（見本院
    卷第273頁），暨犯後態度等一切情狀，分別量處如附表甲
    編號7至10所示之刑。
伍、被告陳健挺前開上訴駁回及撤銷改判部分所處之刑，衡酌其
    所犯附表甲各編號共10罪，犯罪時間相隔3個月，均為被告
    陳健挺所犯公務員假借職務上之權力、機會，故意犯意圖他
    人受刑事處分而使用偽造之證據罪，罪名、態樣、手段、所
    侵害法益大致相同，10罪間之責任非難重複程度甚高等情，
    而為整體非難評價後，依刑法第51條第5款、第50條第1項等
    規定，定其應執行刑如主文第4項所示之刑。且因被告陳健
    挺前開所為，嚴重侵害法律之規定，並無令狀搜索、保障人
    權之概念，本院認此風不可長，不宜宣告緩刑，併此說明。
陸、沒收部分
一、按偽造之印章、印文或署押，不問屬於犯人與否，沒收之，
    刑法第219條定有明文。被告陳健挺如附表一編號7至10之「
    不實之文書、證據」欄所示偽造「許傳偉」、「章庭偉」、
    「趙鈺龍」、「李惠美」之簽名、指印，係偽造之署押或指
    印，均應依刑法第219條之規定，於被告陳健挺所犯之各罪
    責項下，宣告沒收之。
二、至被告陳健挺所偽造如附表一編號7至10所示之不實文書、
    證據，業經被告陳健挺持向新北地檢署、新北地院行使而交
    付，非屬被告所有之物，故不予宣告沒收。
三、另被告陳健挺蓋用「黃文龍」職章4枚，係被告未經授權盜
    用他人之真正印章，非屬偽造之印文，無庸依刑法第219條
    規定宣告沒收。
四、至其餘如附表二所示扣案物品，則與本案犯行無關，均不於
    本案宣告沒收，附此敘明。
據上論斷，應依刑事訴訟法第368條、第369條第1項前段、第364
條、第299條第1項前段、第300條，判決如主文。
本案經檢察官洪松標提起公訴，檢察官越方如到庭執行職務。
中　　華　　民　　國　　110 　年　　1 　　月　　14　　日
              　  刑事第二十三庭審判長法　官  許永煌
　　　　　　　　　　　　　　　　　    法　官  雷淑雯
　　　　　　　　　　　　　　　　　    法　官  黃美文
以上正本證明與原本無異。
如不服本判決，應於收受送達後20日內向本院提出上訴書狀，其
未敘述上訴之理由者並得於提起上訴後20日內向本院補提理由書
（均須按他造當事人之人數附繕本）。「切勿逕送上級法院」。
                                　    書記官  彭威翔
中　　華　　民　　國　　110 　年　　1 　　月　　15　　日
附錄：本案論罪科刑法條全文
中華民國刑法第134條：
公務員假借職務上之權力、機會或方法，以故意犯本章以外各罪
者，加重其刑至二分之一。但因公務員之身分已特別規定其刑者
，不在此限。
中華民國刑法第169條：
意圖他人受刑事或懲戒處分，向該管公務員誣告者，處7年以下
有期徒刑。
意圖他人受刑事或懲戒處分，而偽造、變造證據，或使用偽造、
變造之證據者，亦同。
中華民國刑法第210條：
偽造、變造私文書，足以生損害於公眾或他人者，處5年以下有
期徒刑。
中華民國刑法第211條：
偽造、變造公文書，足以生損害於公眾或他人者，處1年以上7年
以下有期徒刑。
中華民國刑法第213條：
公務員明知為不實之事項，而登載於職務上所掌之公文書，足以
生損害於公眾或他人者，處1年以上7年以下有期徒刑。
中華民國刑法第216條：
行使第210條至第215條之文書者，依偽造、變造文書或登載不實
事項或使登載不實事項之規定處斷。

附表一：
編號 聲請  日期 檢舉人 嫌疑人 不實之文書、證據 新北地檢署案號 新北地院案號 聲請准駁情形 1 107年12月7 日 許傳偉 張克群 偵查報告、調查筆錄、指認犯罪嫌疑人紀錄表、查訪表（查訪表上偽造受查訪人黃順吉之簽名）、受搜索人住處現場圖、施用毒品照片 107 年度警聲搜字第1962、1963號 107 年度聲搜字第1886 號 檢察官駁回聲請後，陳健挺補呈施用毒品照片後，接續再行聲請，為檢察官准向法院聲請，法官准予核發搜索票 2 107年12月14日 許傳偉 李祐臣 偵查報告、調查筆錄、指認犯罪嫌疑人紀錄表、查訪表（查訪表上偽造受查訪人江聰明之簽名）、受搜索人住處現場圖、施用毒品照片 107 年度警聲搜字第2039號 107 年度聲搜字第1922 號 法官准予核發搜索票 3 108年1月10日 劉昇 章庭偉 偵查報告、調查筆錄、指認犯罪嫌疑人紀錄表、受搜索人住處現場圖、施用毒品照片 108 年度警聲搜字第45號 108 年度聲搜字第47 號 法官駁回搜索票聲請 4 108年1月16日 劉昇 章庭偉 同上 108 年度警聲搜字第91號 108 年度聲搜字第83 號 法官駁回搜索票聲請 5 108年1月17日 劉昇 陳清標 偵查報告、調查筆錄、指認犯罪嫌疑人紀錄表、受搜索人住處平面圖、施用毒品照片 108 年度警聲搜字第97號 108 年度聲搜字第92 號 法官駁回搜索票聲請 6 108 年1月18日 劉昇 陳清標 同上 108 年度警聲搜字第121 號 108 年度聲搜字第110 號 法官駁回搜索票聲請 7 108年1月28日 陳健挺冒用許傳偉名義為檢舉人 林忠平 偵查報告、調查筆錄、指認犯罪嫌疑人紀錄表（偽造「許傳偉」之簽名2 枚、指印4 枚） 108 年度警聲搜字第197 號 108 年度聲搜字第156 號 法官駁回搜索票聲請 8 108年1月31日 陳健挺冒用黃文龍名義為承辦人，章庭偉為檢舉人 章寄湘 偵查報告、調查筆錄、指認犯罪嫌疑人紀錄表、（偽造「章庭偉」之簽名、指印各2枚、蓋用黃文龍職章4個）。 108 年度警聲搜字第164 號 108 年度聲搜字第187 號 法官駁回搜索票聲請 9 108年2月15日 陳健挺冒用章庭偉為檢舉人 章寄湘 偵查報告、調查筆錄、指認犯罪嫌疑人紀錄表（偽造「章庭偉」之簽名、指印各3枚）、查訪表（查訪表上偽造受查訪人「趙鈺龍」之簽名1枚）。 108 年度警聲搜字第233 號 108 年度聲搜字第209 號 法官准予核發搜索票 10 108年2月26日 劉昇 林子淯 偵查報告、調查筆錄、指認犯罪嫌疑人紀錄表、查訪表（查訪表上偽造受查訪人「李惠美」之簽名1枚）、現場照片。 108 年度警聲搜字第277 號 108 年度聲搜字第264 號 法官駁回搜索票聲請 

附表二：
編號 查扣物品名稱 數量 1 李祐臣、陳清標、章寄湘案相關資料 1本 2 章庭偉案聲搜書稿資料 1本 3 林子淯案聲搜書稿資料 1本 4 被告陳健挺所有之iPho ne手機（含充電線） 1支 5 被告陳健挺之電腦資料隨身碟 1支 

附件一
【附表一編號1，檢舉人：許傳偉、嫌疑人：張克群】 1.新北市政府警察局土城分局搜索票聲請書（稿）（107年12    月7日）（受搜索人張克群）（見偵11067卷第31至33頁）。 2.陳健挺之偵查報告（107年12月6日）（張克群）（見偵11067   卷第35至36頁）。 3.許傳偉107年12月5日警詢檢舉（張克群）筆錄（見偵11067卷   第37至39頁）。 4.指認犯罪嫌疑人紀錄表（指認人許傳偉被指認人張克群）（見偵11067卷第41至43頁）。 5.新北市政府警察局土城分局查訪表（被訪人黃順吉）、現場   圖、刑案現場照片6張（見偵11067卷第45至53頁）。  【附表一編號2，檢舉人：許傳偉、嫌疑人：李祐臣】 1.許傳偉之107年12月13日警詢檢舉（李祐臣）筆錄（見他1418   卷第121至123頁）。 2.指認犯罪嫌疑人紀錄表（指認人許傳偉被指認人李祐臣）及    照片（見他1418卷第124至125頁）。 3.新北市政府警察局土城分局查訪表（被查訪人汪聰明，起訴   書誤載為江聰明，應予更正）（見他1418卷第126頁）。 4.新北市○○區○○路0段000號16樓之10住處平面圖（見他1418卷第127頁）。 5.嫌疑人吸毒畫面照片2張（李祐臣）（見他1418卷第129頁）。 6.刑案現場照片5張（見偵11067卷第97至103頁）。 7.新北市政府警察局土城分局搜索票聲請書（稿）（107年12月14日）（受搜索人李祐臣）（見他1418卷第159頁）。 8.陳健挺之107年12月13日偵查報告（李祐臣）（見他1418卷第160至162頁）。  【附表一編號3、4，檢舉人：劉育昇、嫌疑人：章庭偉】　 1.劉育昇與陳健挺之108年1月24日通聯譯文（見他1418卷第19頁）。 2.劉育昇108年1月7日警詢檢舉（章庭偉）筆錄（見他1418卷第73至75頁）。 3.指認犯罪嫌疑人紀錄表（指認人劉育昇被指認人章庭偉）（見他1418卷第76頁）。 4.劉育昇與陳健挺108年1月18日之通聯譯文（見他1418卷第89頁）。 5.劉育昇提出之手機內檢舉筆錄內容（章庭偉）翻拍照片（見他1418卷第109頁）。 6.新北市政府警察局土城分局搜索票聲請書（稿）（108年1月16日、108年1月8日、108年1月10日）（受搜索人章庭偉）（見他1418卷第153至154、167至168、175至176頁）。 7.陳健挺之108年1月8日偵查報告（章庭偉）（見他1418卷第169至170頁）。 8.新北市政府警察局土城分局金城派出所現場查訪表（受查訪人王振銘）（見他1418卷第212頁）。 9.章庭偉住處之現場圖、照片18張（見偵11067卷第137至15 5、187至205頁）。   【附表一編號5、6，檢舉人：劉育昇、嫌疑人：陳清標】 1.陳健挺聲請之搜索票內容（陳清標）（見他1418卷第18頁）。 2.劉育昇與陳健挺之108年1月24日通聯譯文（見他1418卷第19頁）。 3.劉育昇108年1月11日警詢檢舉（陳清標）筆錄（見他1418卷第83至85頁）。 4.指認犯罪嫌疑人照片（指認人劉育昇被指認人陳清標）及指認照片（見他1418卷第86至87頁）。 5.劉育昇與陳健挺108年1月18日之通聯譯文（見他1418卷第89頁）。 6.新北市政府警察局土城分局搜索票聲請書（稿）（108年1月17日、108年1月18日）（受搜索人陳清標）（見他1418卷第183至184、191至192頁）。 7.陳健挺之108年1月16日、108年1月17日偵查報告（陳清標）（見他1418卷第185至186、193至194頁）。 8.劉育昇108年1月17日警詢檢舉（陳清標）筆錄（見他1418卷第195至197頁）。 9.陳清標之車輛詳細資料報表、住處平面圖、照片黏貼記錄表（見偵11067卷第309至319、349至359頁）。 10.本院調閱之臺灣新北地方法院108年度聲搜字第92號卷宗節本。  【附表一編號7，檢舉人：許傳偉、嫌疑人：林忠平】 1.許傳偉108年1月15日警詢檢舉（林忠平）筆錄（見偵11067卷第11至13頁）。 2.新北市政府警察局土城分局搜索票聲請書（稿）（108年1月25日）（受搜索人林忠平）（見偵11067卷第209至210頁）。 3.陳健挺之108年1月24日偵查報告（林忠平）（見偵11067卷第211至212頁）。  【附表一編號8、9，檢舉人：章庭偉、嫌疑人：章寄湘】　 1.新北市政府警察局土城分局搜索票聲請書（稿）（108年1月31日、108年2月14日）（受搜索人章寄湘）（見他1418卷第199至200、217頁）。 2.陳健挺之108年1月31日偵查報告（章寄湘）（見他1418卷第201至202頁）。 3.章庭偉之108年1月30日警詢檢舉（章寄湘）筆錄（見他1418卷第203至204頁）。 4.新北市政府警察局土城分局查訪表（受查訪人趙鈺龍）（見他1418卷第218頁）。  【附表一編號10，檢舉人：劉育昇、嫌疑人：林子淯】 1.劉育昇主動提供之與陳健挺LINE截圖2張（林子淯）（見他1418卷第71頁）。 2.新北市政府警察局土城分局搜索票聲請書（108年2月23日）（見他1418卷第91頁）。 3.劉育昇108年3月1日警詢檢舉（林子淯）筆錄（見他1418卷第92至93頁）。 4.新北市政府警察局土城分局扣押筆錄及扣押物品目錄表（劉育昇）（見他1418卷第94至96頁）。 5.新北市政府警察局土城分局搜索票聲請書（稿）（108年2月23日）（受搜索人林子淯）（見他1418卷第205至206頁）。 6.陳健挺之108年2月22日偵查報告（林子淯）（見他1418卷第207至208頁）。 7.劉育昇108年2月22日警詢檢舉（林子淯）筆錄（見偵11067卷第365至367頁）。 8.指認犯罪嫌疑人紀錄表（指認人劉育昇被指認人林子淯）（見偵11067卷第369至373頁）。 9.新北市政府警察局土城分局查訪表（受查訪人李惠美）、照片（見偵11067卷第383至393頁）。 

附表甲：
編號 犯罪事實 原判決主文    主文 1 附表一編號1 陳健挺共同公務員假借職務上之權力、機會，故意犯意圖他人受刑事處分，而使用偽造之證據罪，處有期徒刑壹年陸月。未扣案偽造之「黃順吉」署名壹枚沒收。 許傳偉共同行使公務員登載不實文書罪，處有期徒刑壹年。未扣案偽造之「黃順吉」署名壹枚沒收。 上訴駁回。 2 附表一編號2 陳健挺共同公務員假借職務上之權力、機會，故意犯意圖他人受刑事處分，而使用偽造之證據罪，處有期徒刑壹年陸月。未扣案偽造之「汪聰明」署名壹枚沒收。 許傳偉共同行使公務員登載不實文書罪，處有期徒刑壹年。未扣案偽造之「汪聰明」署名壹枚沒收。 上訴駁回。 3 附表一編號3 陳健挺共同公務員假借職務上之權力、機會，故意犯意圖他人受刑事處分，而使用偽造之證據罪，處有期徒刑壹年陸月。 上訴駁回。 4 附表一編號4 陳健挺共同公務員假借職務上之權力、機會，故意犯意圖他人受刑事處分，而使用偽造之證據罪，處有期徒刑壹年陸月。 上訴駁回。 5 附表一編號5 陳健挺共同公務員假借職務上之權力、機會，故意犯意圖他人受刑事處分，而使用偽造之證據罪，處有期徒刑壹年陸月。 上訴駁回。 6 附表一編號6 陳健挺共同公務員假借職務上之權力、機會，故意犯意圖他人受刑事處分，而使用偽造之證據罪，處有期徒刑壹年陸月。 上訴駁回。 7 附表一編號7 撤銷改判，不列載。 陳健挺公務員假借職務上之權力、機會，故意犯意圖他人受刑事處分，而使用偽造之證據罪，處有期徒刑壹年肆月。偽造之「許傳偉」署名貳枚及指印肆枚，均沒收。 8 附表一編號8 撤銷改判，不列載。  陳健挺公務員假借職務上之權力、機會，故意犯意圖他人受刑事處分，而使用偽造之證據罪，處有期徒刑壹年陸月。偽造之「章庭偉」署名及指印各貳枚，均沒收。 9 附表一編號9 撤銷改判，不列載。 陳健挺公務員假借職務上之權力、機會，故意犯意圖他人受刑事處分，而使用偽造之證據罪，處有期徒刑壹年陸月。偽造之「章庭偉」署名及指印各參枚、「趙鈺龍」署名壹枚，均沒收。 10 附表一編號10 撤銷改判，不列載。 陳健挺共同公務員假借職務上之權力、機會，故意犯意圖他人受刑事處分，而使用偽造之證據罪，處有期徒刑壹年陸月。偽造之「李惠美」署名壹枚沒收。